【裁判字號】    97,易,710
【裁判日期】    971114
【裁判案由】    違反毒品危害防制條例
【裁判全文】
臺灣雲林地方法院刑事協商判決           97年度易字第710號
                                       97年度易字第812號
公  訴  人  臺灣雲林地方法院檢察署檢察官
被      告  甲○○
指定辯護人  本院公設辯護人  乙○○
上列被告因違反毒品危防制條例案件，經檢察官提起公訴（97年
度偵字第3773號、97年度毒偵字第1487號），並聲請進行協商程
序，本院認為適當，同意改進行協商程序而為判決如下：
    主  文
甲○○持有第一級毒品，累犯，處有期徒刑伍月，扣案第一級毒
品海洛因肆包（淨重合計壹點陸捌公克）沒收銷燬之；扣案包裝
上開第一級毒品海洛因之夾鍊袋外包裝肆只沒收之。又施用第二
級毒品，累犯，處有期徒刑柒月，扣案第二級毒品甲基安非他命
貳包（淨重合計伍點玖參伍柒公克，驗餘淨重合計伍點捌伍參零
公克）沒收銷燬之；扣案包裝上開第二級毒品甲基安非他命之夾
鍊袋外包裝貳只沒收之。應執行有期徒刑拾月，扣案第一級毒品
海洛因肆包（淨重合計壹點陸捌公克）、第二級毒品甲基安非他
命貳包（淨重合計伍點玖參伍柒公克，驗餘淨重合計伍點捌伍參
零公克）均沒收銷燬之；扣案包裝上開第一級毒品海洛因之夾鍊
袋外包裝肆只、包裝上開第二級毒品甲基安非他命之夾鍊袋外包
裝貳只均沒收之。
    事實及理由
一、犯罪事實：
  (一)甲○○前因施用第二級毒品案件，經本院裁定定送觀察、勒
    戒後，認無繼續施用毒品之傾向，業經臺灣雲林地方法院檢
    察署檢察官於民國93年1 月20日，以92年度毒偵字第765 號
    、93年度毒偵字第42號為不起訴處分確定。又因施用第二級
    毒品案件，經本院斗六簡易庭以94年度六簡字第96號判決判
    處有期徒刑4 月確定。復因施用第二級毒品案件，經本院斗
    六簡易庭以94年度六簡字第430 號判決判處有期徒刑6 月確
    定；再因施用第二級毒品案件，經本院以95年度易字第66號
    判決判處有期徒刑7 月確定，嗣經本院以裁定就該二案定應
    執行有期徒刑10確定，並接續前開有期徒刑4 月執行，於95
    年12月26日縮短刑期假釋出監，至96年2 月8 日假釋期滿執
    行完畢（構成累犯）。
  (二)詎甲○○明知海洛因係毒品危害防制條例所管制之第一級毒
    品，不得非法持有，竟於97年7 月17日下午3 時許，在雲林
    縣西螺鎮吳厝里吳厝橋旁堤防，收受綽號「阿福」之成年男
    子（真實姓名、年籍不詳）所交付之第一級毒品海洛因4 包
    （合計淨重1.68公克），而非法持有之。
  (三)甲○○基於施用第二級毒品甲基安非他命之犯意，於97年7
    月17日下午4 時許，在雲林縣西螺鎮○○里○道路旁，以將
    毒品甲基安非他命置於鋁箔紙內燒烤吸食其煙之方式，施用
    第二級毒品甲基安非他命1 次。
  (四)嗣於97年7 月17日下午4 時30分許，為警在雲林縣西螺鎮吳
    厝里吳厝66之5 號前，當場查獲甲○○持有第一級毒品海洛
    因4 包（合計淨重1.68公克）及第二級毒品甲基安非他命2
    包（淨重合計5.9357公克，驗餘淨重合計5.8530公克），並
    於同日經其同意採尿送驗，檢出毒品甲基安非他命之陽性反
    應，因而查悉上情。
二、證據名稱：
  (一)被告甲○○於警詢、檢察官偵訊及本院審理時之自白。
  (二)詮昕科技股份有限公司濫用藥物尿液檢驗報告1 紙。
  (三)應受尿液採驗人尿液檢體採集送驗紀錄表（真實姓名對照表
    ）1 份。
  (四)扣案之第一級毒品海洛因4 包（合計淨重1.68公克）及第二
    級毒品甲基安非他命2 包（淨重合計5.9357公克，驗餘淨重
    合計5.8530公克）。
  (五)法務部調查局濫用藥物實驗室鑑定書1份。
  (六)憲兵司令部刑事鑑識中心鑑定書1份。
  (七)刑案資料查註紀錄表、全國施用毒品案件紀錄表各1 份。
三、本案經檢察官與被告、辯護人於審判外達成協商之合意，且
    被告已認罪，其合意內容為：被告願受科刑範圍為持有第一
    級毒品，累犯，處有期徒刑5 月，扣案第一級毒品海洛因4
    包沒收銷燬之。又施用第二級毒品，累犯，處有期徒刑7 月
    ，扣案第二級毒品甲基安非他命2 包沒收銷燬之。應執行有
    期徒刑10月，扣案第一級毒品海洛因4 包、第二級毒品甲基
    安非他命2 包均沒收銷燬之。
四、應適用之法條：刑事訴訟法第455 條之2 第1 項、第455 之
    4 第2 項、第455 條之8 ，毒品危害防制條例第10條第2 項
    、第11條第1 項、第18條第1 項前段、刑法第11條前段、第
    47條第1 項、第51條第5 款、第38條第1 項第2 款，判決如
    主文。
五、協商判決除有刑事訴訟法第455 條之4 第1 項第1 款於本訊
    問程序終結前，被告撤銷協商合意或檢察官撤回協商聲請者
    ；第2 款被告協商之意思非出於自由意志者；第4 款被告所
    犯之罪非第455 條之2 第1 項所得以協商判決者；第6 款被
    告有其他較重之裁判上一罪之犯罪事實者；第7 款法院認應
    諭知免刑或免訴、不受理者情形之一，及違反同條第2 項「
    法院應於協商合意範圍內為判決；法院為協商判決所科之刑
    ，以宣告緩刑或2 年以下有期徒刑、拘役或罰金為限」等情
    形外，不得上訴。
六、本件如得上訴且不服本判決時，得自收受判決送達之日起10
    日內，向本院提出上訴狀（須附繕本），上訴於第二審法院
    。
七、本案經檢察官江柏青到庭執行職務。
中    華    民    國    97    年    11    月    14    日
                  刑事第六庭  法  官  黃楹榆
以上正本證明與原本無異
                              書記官  李雅怡
中    華    民    國    97    年    11    月    14    日
附錄本案論罪科刑法條全文：
毒品危害防制條例第10條第2項
施用第二級毒品者，處3 年以下有期徒刑。
毒品危害防制條例第11條第1項
持有第一級毒品者，處3 年以下有期徒刑、拘役或新臺幣5 萬元
以下罰金。


司法院資訊處製作；財團法人民間司法改革基金會備份。
